臺灣彰化地方法院刑事判決　　　　　　　96年度訴字第2006號
公　訴　人　臺灣彰化地方法院檢察署檢察官
被　　　告　甲○○
上列被告因違反毒品危害防制條例案件，經檢察官提起公訴（96
年度毒偵字第3932、5001號），本院依簡式審判程序審理，判決
如下：
    主  文
甲○○施用第一級毒品，累犯，處有期徒刑捌月；又施用第二級
毒品，累犯，處有期徒刑肆月。應執行有期徒刑拾壹月。
    犯罪事實
一、甲○○前於民國92年間因違反毒品危害防制條例案件，經本
    院以92年度訴字第1226號刑事判決判處有期徒刑1 年確定，
    又因違反槍砲彈藥刀械管制條例案件，經本院以92年度訴字
    第1231號刑事判決判處有期徒刑1 年2 月確定，上開2 案經
    本院以92年度聲字第1952號定其應執行刑為有期徒刑2 年1
    月確定，於94年12月30日縮短刑期執行完畢。又於92年間因
    施用毒品案件，經本院以92年度毒聲字第1952號裁定送觀察
    、勒戒後，認無繼續施用毒品之傾向，於92年3 月4 日執行
    完畢釋放。詎仍不知悔改，明知海洛因、甲基安非他命業經
    公告列為毒品危害防制條例第2 條第2 項所列管之第1 、2
    級毒品，不得非法持有、施用，竟基於施用第1 級毒品海洛
    因之犯意，於96年8 月9 日下午7 時許，在其位在彰化縣社
    頭鄉龍井村水井巷25號住處內，以將海洛因粉末摻水再以針
    筒注射之方式，施用第1 級毒品海洛因1 次；復基於施用第
    2 級毒品甲基安非他命之犯意，於同日下午7 時20分許，在
    上址住處，以將甲基安非他命晶體置於吸食器上，其下用火
    燒烤並吸食其霧化氣體之方式，施用第2 級毒品甲基安非他
    命1 次。嗣於同年8 月10日下午5 時15分許，在彰化縣員林
    鎮○○路與大同路口經警盤查而查獲，並經其同意採集其尿
    液送驗，結果呈嗎啡及甲基安非他命陽性反應，始查悉上情
    。
二、案經彰化縣警察局員林分局報請臺灣彰化地方法院檢察署檢
    察官偵察起訴。
    理  由
一、本件被告所犯係死刑、無期徒刑、最輕本刑為3 年以上有期
    徒刑以外之罪，其於準備程序就前揭被訴事實為有罪之陳述
    ，經受命法官告知簡式審判程序之旨，並聽取其與公訴人之
    意見後，本院認無不得或不宜改依簡式審判程序進行之處，
    爰依刑事訴訟法第273 條之1 第1 項、第284 條之1 ，裁定
    本案由受命法官獨任進行簡式審判程序，合先敘明。
二、上揭犯罪事實，業經被告於本院審理時（參見本院96年12月
    6 日審判筆錄）坦承不諱，且其於96年8 月10日為警查獲時
    所採驗之尿液，經臺灣彰化地方法院檢察署委託警方送請詮
    昕科技股份有限公司檢驗結果，確呈嗎啡及甲基安非他命陽
    性反應，此有委託檢驗尿液代號與真實姓名對照認證單及該
    公司96年8 月24日編號00000000號濫用藥物尿液檢驗報告各
    1 紙附卷可稽。參諸醫學臨床實驗及根據英國藥學會出版之
    文獻Clarke's Isolation and Identification of Drugs乙
    書第293 頁載：海洛因經注射入人體後，在體內迅速水解成
    6-Monoacety I morphine，再緩緩繼續水解成嗎啡，然後再
    循嗎啡之代謝方式排出，同書第431 頁至第432 頁並載有：
    嗎啡經注射入人體後，約50％以上於8 小時內自尿中排出，
    至24小時排出約90％，但48小時後仍有微量可檢出等語。此
    外，按通常健康成人一次注射嗎啡15公絲，而以現行採用蟻
    醛酸試液及鉬鋑銨酸試液檢檢驗其尿液時，注射後8 小時內
    所排尿液易於檢出；8 小時至24小時，視其取尿時間及尿量
    多寡，可能檢出；至24小時以後所排之尿液，用上述方法已
    難檢出，亦據行政院衛生署藥物食品檢驗局73年11月30日（
    73）藥檢壹字第030221號函釋明確；又甲基安非他命經口服
    投與後，約70％於24小時內可自尿液中排出，又其尿液內含
    甲基安非他命成分之檢出，與投與甲基安非它命的量、個人
    體質、檢驗儀器之精密度有關，通常採尿化驗是否呈陽性反
    應，應以投與後24小時內所採者為宜，此亦有行政院衛生署
    藥物食品檢驗局（80）藥檢壹字第4529號函可查。是依上開
    說明，佐以被告前揭尿液檢驗報告，足徵被告前開施用第1
    級毒品海洛因及第2 級毒品甲基安非他命之自白核與事實相
    符，堪可採為論罪科刑之依據。
三、另犯毒品危害防制條例第10條施用第1 、2 級毒品之罪者，
    檢察官應先聲請法院裁定將被告令送勒戒處所觀察、勒戒，
    經觀察、勒戒後，認無繼續施用毒品傾向者，應即釋放，並
    為不起訴之處分或不付審理之裁定；認有繼續施用毒品傾向
    者，應由檢察官裁定聲請法院裁定令入戒治處所施以強制戒
    治，且經觀察、勒戒或強制戒治執行完畢釋放後，5 年內再
    犯第10條之罪，檢察官應依一般刑事訴訟程序予以起訴論罪
    科刑，此觀諸毒品危害防制條例第20條第1 項、第2 項、第
    23條第2 項前段規定自明。經查，本件被告前因施用毒品案
    件，經本院以92年度毒聲字第1952號裁定送觀察、勒戒後，
    認無繼續施用毒品之傾向，於92年3 月4 日執行完畢釋放之
    事實，有臺灣高等法院被告前案紀錄表、臺灣彰化地方法院
    檢察署刑案資料查註紀錄表各1 份附卷可參，其於前開執行
    完畢釋放後5 年內，復犯本件施用毒品罪，事證明確，應予
    依法論科。
四、按海洛因、甲基安非他命為毒品危害防制條例第2 條第2 項
    第1 、2 款所明定之第1 、2 級毒品。是核被告前揭所為，
    係犯同條例第10條第1 項之施用第1 級毒品罪及同條例第2
    項之施用第2 級毒品罪。被告於此期間內持有各該級毒品並
    進而施用，其持有之低度行為應為施用之高度行為所吸收，
    不另論持有毒品之罪。其所犯上開施用第1 、2 級毒品2 罪
    間，犯意各別，行為互殊，應予分論併罰。又被告前因違反
    毒品危害防制條例案件，經本院以92年度訴字第1226號刑事
    判決判處有期徒刑1 年確定，又因違反槍砲彈藥刀械管制條
    例案件，經本院以92年度訴字第1231號刑事判決判處有期徒
    刑1 年2 月確定，上開2 案再經本院以92年度聲字第1952號
    定其應執行刑為有期徒刑2 年1 月確定，於94年12月30日縮
    短刑期執行完畢之事實，有臺灣彰化地方法院檢察署刑案資
    料查註紀錄表及臺灣高等法院被告全國前案紀錄表各1 份在
    卷可憑，其於前開有期徒刑執行完畢後，5 年內故意再犯本
    件最重本刑為有期徒刑以上之2 罪，為累犯，均應依刑法第
    47條第1 項之規定，加重其刑。爰審酌被告前有施用毒品之
    不良素行，歷經觀察、勒戒程序後，仍未能徹底戒絕毒品，
    顯見意志不堅，且有失政府制定毒品危害防制條例之立法美
    意，本不宜寬貸，惟念其施用毒品乃自戕一己之身體健康，
    尚未害及他人，且犯後坦承犯行，暨其智識程度、生活狀況
    等一切情狀，分別量處如主文所示之刑，並定其應執行之刑
    。又扣案之塑膠袋1 個、注射針筒及挑棒各2 支，雖為被告
    所有，惟並非供本次施用毒品所用之物，業據其供明在卷，
    本院衡酌被告既已坦承施用毒品犯行，對應沒收之物應無隱
    諱之理，是其所辯應堪採信，爰均不就上開物品宣告沒收。
據上論斷，應依刑事訴訟法第273 條之1 第1 項、第299 條第1
項前段，毒品危害防制條例第10條第1 項、第2 項，刑法第11條
前段、第47條第1 項、第51條第5 款，判決如主文。
本案經檢察官蔡明達到庭執行職務。
中　　華　　民　　國　　96　　年　　12　　月　　20　　日
                  刑事第一庭    法      官  胡宜如
以上正本證明與原本無異。
如不服本判決，應於送達後10日內向本院提出上訴狀，上訴書狀
應敘述具體理由（須附繕本）。
中　　華　　民　　國　　96　　年　　12　　月　　20　　日
                                書  記  官  蕭秀吉
附錄本案論罪科刑法條：
毒品危害防制條例第10條
施用第一級毒品者，處 6 月以上 5 年以下有期徒刑。
施用第二級毒品者，處 3 年以下有期徒刑。
